臺灣臺北地方法院刑事判決　　　　　　　93年度交訴字第96號
公　訴　人　臺灣臺北地方法院檢察署檢察官
被　　　告　甲○○
選任辯護人　吳妙白律師
上列被告因公共危險等案件，經檢察官提起公訴（93年度偵字第
3760號），本院判決如下：
    主  文
甲○○駕駛動力交通工具肇事，致人受傷而逃逸，處有期徒刑陸
月，如易科罰金以參佰元折算壹日。緩刑貳年。
被訴過失傷害罪部分公訴不受理。
    事    實
一、甲○○前無犯罪前科，其於民國九十二年七月十二日下午二
    時四十分許，駕駛車牌號碼ＶＰ─二七七七號自用小客車，
    沿台北市○○路由西往東方向行駛，搭載友人丙○○欲前往
    位於臺北市○○路上之某電腦公司修理電腦，甲○○本欲駕
    駛前開車輛左轉進入渭水路三巷內找尋停車位時，其原應注
    意查看後方有無來車後再行左轉，竟疏未注意，而逕行駕車
    往前開道路之中心線行駛欲左轉進入渭水路三巷口，適有丁○○騎乘車牌號碼ＢＮＬ—六九三號重型機車亦沿渭水路由
    西往東行駛，行駛於甲○○前揭自小客車左後方，因甲○○
    之自小客車突往左行駛，致其緊急煞車後，仍往前滑行而人
    車倒地，丁○○因此受有雙手前臂及左下肢多處擦傷、右臂
    挫傷、左臂擦傷、挫傷併深部撕裂傷等傷害（所涉過失傷害
    罪嫌業據丁○○於本院審理中撤回告訴，詳如後述）。詎料
    甲○○明知肇事後應停車查看，並將傷者施以必要之救護，
    竟基於駕駛動力交通工具肇事致人受傷而逃逸之犯意，見該
    機車滑向其自用小客車，恐發生撞擊，遂加速往八德路方向
    逃逸；適有路人目擊甲○○肇事經過並記下車牌號碼告知丁○○後，始報警循線查知上情。
二、案經丁○○訴由臺北市政府警察局中山分局移請臺灣臺北地
    方法院檢察署檢察官偵查起訴。
    理    由
壹、有罪部分：
一、訊據被告甲○○固不否認有於右揭時間行經肇事地點之事實
    ，惟矢口否認有何肇事逃逸之犯行，辯稱：我認為自己並沒
    有過失，我只是避免被告訴人撞擊而駛離云云（參見九十四
    年二月二十二日審判筆錄第三頁），並經證人丙○○於本院
    審理中到庭證述相符（參見同年一月十八日審判筆錄第七頁
    ），然查，被告於前開時地因左轉彎時疏未注意後方有無來
    車，致使騎乘其後之機車騎士丁○○煞車不及而人車倒地，
    並於肇事後未停車察看而逕行駛離之事實，業經證人丁○○
    於警詢、偵查及本院審理中到庭證述綦詳（見偵查卷第十五
    至二十頁、三八至三九頁），並經現場處理員警即證人乙○○到庭結證屬實（參見本院同年一月十八日審判筆錄），復
    有道路交通事故現場圖、道路交通事故補充資料表、交通事
    故談話紀錄表、道路交通事故調查報告表、道路交通事故照
    片二幀及基督復臨安息日會臺安醫院九十二年七月十二日出
    具之診斷證明書一份（參見偵查卷第二一頁、二四至三十頁
    ）在卷可稽，此部分事實，應無疑義；又被告雖以其並無過
    失乙節置辯，惟查刑法第一百八十五條之四之肇事逃逸罪，
    係以處罰肇事後逃逸之駕駛人為目的，俾促使駕駛人於肇事
    後能對被害人即時救護，以減少死傷，是該罪之成立，祇以
    行為人有駕駛動力交通工具肇事，致人死傷而逃逸之事實為
    已足，至行為人對肇事有無過失及其離去之原因為何，則非
    所問（參見最高法院九十三年度台上字第五六九九號、九十
    年台上字第二一九一號判決意旨參照），是刑法第一百八十
    五條之四之立法意旨，係為維護交通安全，加強救護，減少
    被害人之死傷，促使駕駛人於肇事後，能對被害人即時救護
    ，概以道路交通事故之發生，常非於己之鄰親家里，時有告
    救不能情事，乃科以肇事者須採取救護或其他必要措施，以
    防因就醫延誤致生無謂傷亡，此亦為道路交通管理處罰條例
    第六十二條第一項所明定汽車駕駛人之法定義務。從而，被
    告以告訴人丁○○受傷，並非伊之過失云云置辯，尚無法卸
    免其肇事逃逸之罪責。本件事證明確，被告右開犯行洵堪認
    定，應予依法論科。
二、核被告所為，係犯刑法第一百八十五條之四之駕駛動力交通
    工具肇事致人受傷而逃逸罪。爰審酌被告前無犯罪前科，有
    台灣高等法院被告全國前案紀錄表可參、素行良好、因駕駛
    車輛之疏失而致告訴人丁○○受傷，復於肇事後逃逸，對於
    告訴人之生命、身體造成危險性，犯後雖否認犯行，然與告
    訴人業已達成和解，並賠償其損害，有和解書一份在卷可稽
    ，及其品行、犯罪之動機、目的、手段、智識程度、犯罪所
    生之損害及被害人所受之傷勢等一切情狀，量處如主文第一
    項所示之刑，並諭知易科罰金之折算標準。又被告未曾受有
    期徒刑以上刑之宣告，有臺灣高等法院被告全國前案紀錄表
    一份在卷可稽，其經此次起訴審判後，當能知所警惕，而無
    再犯之虞，本院因認所宣告之刑，以暫不執行為適當，爰併
    宣告緩刑二年，以啟自新。
貳、不受理部分：
一、本件公訴意旨略以：被告甲○○於九十二年七月十二日下午
    二時四十分許，駕駛車牌號碼ＶＰ─二七七七號自用小客車
    ，沿台北市○○路由西往東方向行駛，搭載友人丙○○欲前
    往位於臺北市○○路上之某電腦公司修理電腦，甲○○本欲
    駕駛前開車輛左轉進入渭水路三巷內找尋停車位時，其原應
    注意查看後方有無來車後再行左轉，竟疏未注意，而逕行駕
    車往前開道路之中心線行駛欲左轉進入渭水路三巷口，適有
    丁○○騎乘車牌號碼ＢＮＬ—六九三號重型機車亦沿渭水路
    由西往東行駛，行駛於甲○○前揭自小客車左後方，因甲○○之自小客車突往左行駛，致其緊急煞車後，仍往前滑行而
    人車倒地，丁○○因此受有雙手前臂及左下肢多處擦傷、右
    臂挫傷、左臂擦傷、挫傷併深部撕裂傷等傷害，因認被告前
    揭所為，係涉犯刑法第二百八十四條第一項前段之過失傷害
    罪嫌等語。
二、按告訴乃論之罪，告訴人於第一審辯論終結前得撤回其告訴
    ；又告訴經撤回者，應諭知不受理之判決，刑事訴訟法第二
    百三十八條第一項及第三百零三條第三款分別定有明文。
三、查本件告訴人丁○○告訴被告過失傷害案件，起訴書認被告
    係犯刑法第二百八十四條第一項之過失傷害罪，依同法第二
    百八十七條前段之規定，須告訴乃論。茲據告訴人丁○○於
    九十四年二月二十二日已當庭具狀撤回其告訴，此有撤回告
    訴狀一份附卷可稽，依照上開說明，爰逕為諭知不受理之判
    決。
據上論斷，應依刑事訴訟法第二百九十九條第一項前段、第三百
零三條第三款，刑法第一百八十五條之四、第四十一條第一項、
第七十四條第一款，罰金罰鍰提高準條例第二條，判決如主文。
本案經檢察官張智堯到庭執行職務。
中　　華　　民　　國　九十四　年　　二 　月　二十五　日
                  交通法庭審判長法  官 朱瑞娟
                                法  官 鍾素鳳
                                法  官 吳佳薇
上正本證明與原本無異。
如不服本判決，應於判決送達後10日內向本院提出上訴狀（應抄
附繕本）。告訴人或被害人如對於本判決不服者，應具備理由請
求檢察官上訴，其上訴期間之計算係以檢察官收受判決正本之日
期為準。
中　　華　　民　　國　九十四　年　　三　月　一    　日
                                 書記官 潘文賢
附錄本案論罪科刑法條：
刑法第一百八十五條之四
駕駛動力交通工具肇事，致人死傷而逃逸者，處六月以上五年以
下有期徒刑。
